臺灣高等法院刑事裁定
110年度抗字第387號
抗  告  人
即  受刑人  黃志偉



上列抗告人即受刑人因聲明異議案件，不服臺灣新北地方法院中
華民國110年1月12日裁定（109年度聲字第4732號），提起抗告
，本院裁定如下：
    主  文
抗告駁回。
    理  由
一、原裁定意旨略以：抗告人即受刑人黃志偉聲明異議意旨略以
    因抗告人案件眾多，未詳看文件簽署內容，誤簽臺灣新北地
    方檢察署107年度執字第16358、108年度執字第11682號文件
    ，請體恤抗告人13個案件之刑期及心情，撤銷切結不聲請定
    刑之相關文件云云。惟查抗告人聲明異議之標的係上開不聲
    請定刑之切結書，而上開切結書為抗告人所填寫出具，並非
    檢察官之執行指揮，依刑事訴訟法第484條之規定，自非得
    聲明異議之範疇，因認本件聲明異議無所據，裁定駁回等語
    。
二、抗告意旨略以：關於抗告人於臺北看守所簽署之臺灣新北地
    方檢察署107年度執字第16358、108年度執字第11682號文件
    （不同意定刑切結書），因當時抗告人另有案於法院審理中
    ，無心思考定刑問題，原擬待案件全數終結後再聲請合併定
    刑，然所方主管給抗告人簽署上開文件時，並未交代清楚文
    件內容及法律效果，僅告知抗告人趕快簽完，促使抗告人草
    率簽下不同意定刑之切結書，原裁定所指「自非得聲明異議
    之範疇」，抗告人不知所指為何。查抗告人共計有13個案件
    ，均符合數罪併罰資格，未合併定刑前，刑期總和為有期徒
    刑10年8月，抗告人多次聲請合併定刑未果，懇請准予撤銷
    抗告人簽署之不同意定刑切結書，俾抗告人聲請合併定應執
    行刑，以維權益云云。
三、按受刑人或其法定代理人或配偶以檢察官執行之指揮為不當
    者，得向諭知該裁判之法院聲明異議，刑事訴訟法第484條
    定有明文。所謂諭知該裁判之法院，係指對被告之有罪判決
    ，於主文內宣示主刑、從刑之法院而言。所稱「檢察官執行
    之指揮不當」，係指檢察官有積極執行指揮之違法及其執行
    方法有不當等情形而言，即受刑人聲明異議之客體，應以檢
    察官執行之指揮為限。倘受刑人並非針對檢察官執行之指揮
    認有不當，其所為聲明異議於程式上已難謂適法，法院自應
    以裁定駁回其異議（最高法院102年度台抗字第404號裁定意
    旨參照）。
四、經查：
  ㈠抗告人前因毒品案件，經原審法院以107年度原簡字第124號
    判決判處應執行有期徒刑6月確定，由臺灣新北地方檢察署
    依107年執字第16358號執行指揮書執行；復因毒品案件，經
    同院以107年度原訴字第39號判決處有期徒刑1年10月，嗣經
    本院以108年度原上訴字第41號判決駁回上訴確定，由臺灣
    新北地方檢察署依108年執字第11682號執行指揮書執行在案
    ，有本院被告前案紀錄表在卷可稽。
  ㈡抗告意旨稱因不清楚其所簽署之文件內容及法律效果，以致
    於就上開2案是否聲請合併定其應執行刑，倉促間簽下不同
    意定刑切結書，故提出聲明異議，請求撤銷該切結書云云。
    惟依前開說明，聲明異議之客體應以檢察官執行之指揮為限
    ，抗告人既係針對抗告人簽署之切結書聲明異議，而該切結
    書並非檢察官關於案件執行之指揮，自非得聲明異議之標的
    ，原審因認聲明異議不合法，裁定駁回，於法並無違誤。
  ㈢至抗告意旨另稱因誤簽上開不同意定刑切結書，以致無法就
    其所犯案件聲請合併定其應執行刑云云，惟查臺灣新北地方
    檢察署固曾以109年6月18日新北檢德酉109執聲他2978字第1
    090059847號函覆抗告人，因抗告人於108年10月2日已就其
    所犯107年度執字第16358號、108年執字第11682號案件切結
    不聲請定刑之旨，因而駁回其定應執行刑之聲請等語，嗣經
    抗告人向原審法院提出聲明異議，並向本院提起抗告後，業
    經本院以109年度抗字第1670號裁定「臺灣新北地方檢察署
    檢察官中華民國109年6月18日新北檢德酉109執聲他2978字
    第1090059847號函之執行指揮處分」應予撤銷，此有本院上
    開裁定附卷可參。從而，抗告人就其所犯107年度執字第163
    58號、108年執字第11682號案件聲請合併定其應執行刑，檢
    察官應循本院上開裁定意旨另為適法之處分，不生抗告人因
    曾簽署不同意定刑切結書而受不利益影響之問題，附此敘明
    。
五、綜上，抗告人聲明異議之標的為抗告人出具之切結書，並非
    檢察官之執行指揮，非屬法律規定得聲明異議之客體，原審
    因認聲明異議不合法，裁定駁回，於法尚無不合。至抗告人
    就前開案件聲請合併定其應執行刑，應由檢察官另為適法之
    處分，於抗告人之權益亦不生影響。抗告意旨指摘原裁定不
    當，容有誤會，為無理由，應予駁回。
據上論斷，應依刑事訴訟法第412條，裁定如主文。
中　　華　　民　　國　　110 　年　　3 　　月　　24　　日
                  刑事第九庭    審判長法　官  潘翠雪
                                      法　官  陳信旗
                                      法　官  俞秀美
以上正本證明與原本無異。
如不服本裁定，應於收受送達後五日內向本院提出抗告狀。
                                      書記官  謝崴瀚
中　　華　　民　　國　　110 　年　　3 　　月　　25　　日